【裁判字號】    97,再易,4
【裁判日期】    971008
【裁判案由】    聲請再審
【裁判全文】
臺灣屏東地方法院民事判決               97年度再易字第4號
再審原告    甲○○
再審被告    乙○○
上列當事人間請求返還信用卡消費款事件，再審原告對於中華民
國97年7月21日本院97年度簡上字第13號確定判決提起再審之訴
，本院判決如下：
    主  文
再審之訴駁回。
再審訴訟費用由再審原告負擔。
    事實及理由
一、本件再審原告於民國97年8月13日收受本院97年度簡上字第
    13號判決書，並於97年9 月5 日提起本件再審之訴，未逾民
    事訴訟法第500 條第1 項所規定之30日不變期間，再審原告
    提起本件再審之訴係屬合法，合先敘明。
二、本件再審原告提起再審之訴意旨略以：原判決就再審原告房
    屋之瑕疵有漏計，系爭房屋外牆共有127 道龜裂、內牆共有
    1 千多道龜裂，鑑定報告僅計算外牆有9 道龜裂，而計算出
    維修費用為124,000 元，其他龜裂之修補金額均未計入，就
    此足以影響判決之重要證物漏為斟酌，造成再審原告之巨大
    損失，爰提起再審之訴。並聲明：廢棄本院97年度簡上字第
    13號確定判決。
三、按民事訴訟法第496 條第1 項第13款所謂當事人發現未經斟
    酌之證物或得使用該證物，係指在前訴訟程序不知有該證物
    ，現始知之，或雖知有此而不能使用，現始得使用者而言；
    又當事人提起再審之訴，以發現未經斟酌或得使用之證據為
    理由者，必以該證據若經斟酌可受較有利益之裁判者為限，
    最高法院32年上字第1247號、18年上字第710 號判例意旨可
    資參照。經查，再審原告所指內、外牆之龜裂痕跡，業經原
    確定判決法院現場勘驗，一審法院亦曾囑託建築師到場鑑定
    並製作鑑定報告書（見本院95年度屏簡字第139 號卷第77頁
    至第147 頁、本院97年度簡上字第13號卷第194 至197 頁）
    ，再審原告當時對於鑑定報告中此部分亦表示無意見（本院
    95 年 度屏簡字第139 號卷第162 頁）。是前揭證物並非再
    審原告於前訴訟程序不知有該證物而現始知之，或雖知有此
    而不能使用現始得使用者，核與民事訴訟法第496 條第1 項
    第13 款 發現未經斟酌之證物或得使用該證物之規定不符，
    再審原告基此提出本件再審之訴，容有未洽。綜上，本件並
    無民事訴訟法第496 條第1 項第13款當事人發現未經斟酌之
    證物或得使用該證物之情形，再審原告空泛指陳，實不足採
    。
四、從而，再審原告主張原確定判決有前開再審事由，實有未合
    ，其指摘原確定判決不當，求予廢棄改判，顯無理由，爰依
    民事訴訟法第502條第2項之規定，不經言詞辯論，逕予判決
    駁回。
五、據上論斷：本件再審之訴顯無再審理由，並依民事訴訟法第
    78 條 、第502 條第2 項判決如主文。
中    華    民    國    97    年    10    月    8    日
             民事第二庭    審判長 法 官  張世賢
                                  法 官  羅森德
                                  法 官  吳思怡
正本係照原本作成。
如對本裁定抗告須於裁定送達後10日內向本院提出抗告狀，並繳
納抗告費新臺幣1,000 元。
中    華    民    國    97    年    10    月    8    日
                                 書記官  王秋淑


司法院資訊處製作；財團法人民間司法改革基金會備份。
